【裁判字號】    88,重訴,466
【裁判日期】    890908
【裁判案由】    拆屋還地
【裁判全文】
台灣台北地方法院民事判決              八十八年度重訴字第四六六號
    原      告  乙○○        台北市北投區○○○路三二巷三弄十四號
    訴訟代理人  張樹萱律師
    被      告  甲○○        .
                              .
    被      告  丁○○        台北縣新店市○○路○段四三一號
                丙○○○
                戊○○
                              .
    右三人共同
    訴訟代理人  范宗熙律師
    複  代理人  羅行律師
右當事人間拆屋還地事件，本院判決如左：
    主    文
被告甲○○應將坐落台北縣新店市○○段員潭子坑小段一五五─七地號上如后附圖所
示甲部分建物（即門牌號碼：台北縣新店市○○路○段四三一號）、面積一一五‧四
八平方公尺拆除，並將該基地全部返還原告及其他共有人全體。
被告丙○○○、丁○○、戊○○應將坐落台北縣新店市○○段員潭子坑小段一五五─
三地號上如附圖所示乙部分建物、面積五一‧七平方公尺拆除，並將該基地全部返還
原告及其他共有人全體。
原告其餘之訴駁回。
本判決第一項如原告以新台幣參拾萬元為被告甲○○供擔保後得假執行；但被告甲○○如於假執行程序實施前，以新台幣柒拾捌萬伍仟貳佰陸拾肆元為原告預供擔保，得
免為假執行。
本判決第二項如原告以新台幣壹拾伍萬元為被告丙○○○、丁○○、戊○○供擔保後
得假執行；但被告丙○○○、丁○○、戊○○如於假執行程序實施前，以新台幣參拾
伍萬壹仟伍佰陸拾元為原告預供擔保，得免為假執行。
訴訟費用由被告甲○○負擔五分之三，由被告丙○○○、丁○○、戊○○負擔五分之
二。
原告其餘假執行之聲請駁回。
    事    實
甲、原告方面：
一、聲明：
    (一)被告甲○○、丙○○○、丁○○、戊○○應將坐落台北縣新店市○○段員潭子
      坑小段一五五─七地號上如后附圖所示甲部分建物（即門牌號碼：台北縣新店
      市○○路○段四三一號）、面積一一五‧四八平方公尺拆除，並將該土地全部
      返還原告及其餘共有人。
    (二)被告丙○○○、丁○○、戊○○應將坐落台北縣新店市○○段員潭子坑小段一
      五五─三地號上如附圖所示乙部分建物、面積五一‧七平方公尺拆除，並將該
      土地全部返還原告及其餘共有人。
    (三)原告願供擔保，請准宣告假執行。
二、陳述：
    緣坐落台北縣新店市○○段員潭子坑小段一五五─七地號及一五五─三地號土地
    屬原告乙○○與訴外人陳兩全、楊俊哲、潘英穗四人所共有。其中一五五─七地
    號土地，遭被告甲○○建蓋建物即台北縣新店市○○路○段四三一號房屋（如附
    圖甲部分建物）；一五五─三地號土地則遭被告丙○○○、丁○○、戊○○之被
    繼承人己○○（已歿）建有組合屋（如附圖乙部分建物），而被告甲○○等四人
    與原告間既無租約，亦無任何使用權源，擅自在前開土地興建房屋及其他地上物
    ，原告自得本於所有權之作用，依民法第八百二十一條，訴請被告拆除房屋及地
    上物並將土地返還於原告及其餘共有人全體。
三、對被告抗辯之陳述：
    (一)系爭一五五─三地號土地上之組合物係己○○所建，現由被告丙○○○、丁○○、戊○○等人繼承，雖被告等陳稱被繼承人己○○尚有繼承人即訴外人顧孟
      雄、顧怡韻，且二人身處大陸地區，所在不明云云，惟依「台灣地區與大陸地
      區人民關係條例」第六十七條第四項規定：「被繼承人在台灣地區之遺產，有
      以不動產為標的者，應將大陸地區繼承人之繼承權利折算為價額。但其為台灣
      地區繼承人賴以居住之不動產者，大陸地區繼承人不得繼承之‧‧‧‧」本件
      另繼承人顧孟雄、顧怡韻因均係大陸地區繼承人，依法就系爭建物並無支配，
      處分之權能，充其量僅能於二百萬元之價格內，將繼承權利折算為價額，由台
      灣地區繼承人丙○○○、丁○○、戊○○給付之，即大陸人民對台灣不動產並
      無繼承之權利，則本件原告請求拆屋還地訴訟，因二人既無繼承系爭建物之權
      利，又非實際占有人，並無將二人列為共同當事人之必要。況本件繼承人丙○○○現居住於系爭建物，除此之外，其名下並無其他不動產，依前揭法律規定
      ，自足認為該建物係丙○○○賴以居住之處，二人亦不得繼承之。
    (二)被告丙○○○等人以民法第四百二十五條規定，主張被繼承人己○○與土地所
      有人王朝榮於民國五十六年十月曾訂立土地永租合約，伊且支付租金至民國七
      十六年，故該租賃契約對原告繼續存在云云，惟查：
      1.所謂56.10.01之「土地永租合約」，依法該契約並未成立：
        按依民法第一百五十三條第一項規定，契約之成立係以當事人互相意思表示
        一致為要件。本件情形，由證人王朝榮於  鈞院88.09.15出庭證詞以觀，證
        人王朝榮係不識字之老農，對系爭租約及收據，完全不知其上記載之內容，
        亦不知係何人取印章加蓋，故系爭租約及收據上縱有王朝榮之印章，惟因契
        約內容既為王朝榮所不知，且其上亦未載明由何人代理之意旨，自不能逕認
        該「土地永租合約」業經雙方意思表示合致而成立。且縱王朝榮稱有將不知
        地號之土地租與它人，但觀其稱：不知土地確實位置，對方一年二斤米折算
        現金給我，後來租金不夠佃賦就不收了等語，顯然伊所知之租賃，就租賃之
        標的、租金及租賃期間均與前開「土地永租合約」所載內容不同，由此即知
        被告所提「土地永租合約」，形式上未經王朝榮本人同意，且實質上所載內
        容亦未達成意思合致，依法不能認已成立。
      2.「土地永租合約」因違反法律規定，依法亦屬無效：
        系爭一五五─七地號土地原為王廷祥、王進財、王進益等人所共有，一五五
        ─三地號土地為王廷祥所有，而王廷祥於四十六年十月三十一日死亡，其合
        法繼承人有王朝榮、林添進、張王碧連、高林月桂、王月汝、林阿珠、賴林
        寶雲、卲林秀鳳、林癸團、林癸文、林癸章、林天明、林建星、林天華、廖
        城、王德隆、廖德隆、廖合德、廖福全、廖福壽、林廖素娥等二十一人，而
        林添進等二十位繼承人係於七十六年十二月一日始拋棄繼承，則於七十六年
        十二月一日前，系爭土地有關王廷祥之持分係由前開二十一位繼承人公同共
        有無疑。茲觀被告所提租約係成立於五十六年十月一日，斯時不論一五五─
        七、一五五─三兩筆土地之所有權人均非王朝榮，且王朝榮亦未經授權單獨
        為管理，則本件被告所提租約，出租人係王朝榮一人，更未載明代表全體共
        有人之意旨，揆諸法律規定，該契約顯為無效，不得執以對抗原告。
      3.況依民法第四百四十九條、第四百五十條第一項規定，本件「土地永租合約
        」之租賃關係亦已因期限屆滿而消滅：
        按依民法第四百四十九條第一項規定：「租賃期限，不得逾二十年。逾二十
        年者，縮短為二十年」，本件情形，縱依被告丙○○○等人主張，曾於五十
        六年十月一日與王朝榮訂立「土地永租合約」，惟該合約所謂永租、時效無
        限期等內容，應認為係定有逾二十年之期限，依前揭法律規定，應縮短為二
        十年，則該租賃關係亦已於七十六年十月即已消滅。
      (四)所謂「土地永租合約」之租賃標的，實際面積與標的不明確，並未包括系爭
        一五五─三地號土地及一五五─七地號土地全部：五十六年十月二日之「土
        地永租合約」，其上記載租用面積為地址台北縣新店員潭里員潭路六號之二
        房屋所在之山地三百二十坪（即約九一七‧三七平方公尺），而由該合約所
        附簡圖以觀，即約現一五五─三地號土地所在位置即面積，並不包括後方之
        一五五─七地號土地，而觀被告所提地租收據，自五十七年起至七十三年間
        之收據，均記載承租土地係「新店市○○○○○路二段四三一號」，與前開
        合約內容相同，並未載明土地地號，係至七十四年之收據，才自行添加承租
        青潭段員潭子坑小段一五五─三、一五五─七地號土地之內容，惟就此不但
        與原租賃合約內容不符，且以面積相較亦已超出原合約範圍，茲被告稱系爭
        一五五─七地號土地亦為其承租之土地云云，綜觀卷內證據，顯然與事實不
        符。
三、證據：提出土地登記謄本二份、己○○戶籍謄本一份、原戶籍謄本一份、戶口名
    簿影本一份、提存書影本一份為證；並聲請勘測系爭現場。
乙、被告方面：
壹、被告丁○○、丙○○○、戊○○部分：
一、聲明：原告之訴駁回，如受不利之判決願供擔保，請准宣告免為假執行。
二、陳述：
    (一)原告既主張被告等係因繼承己○○而被訴則對於己○○之全部繼承人必須合一
      確定，為民事訴訟法第五十六條所明定，對於共同訴訟之數人應一同被訴其當
      事人之適格要件始無欠缺。本件據被告所起訴者丙○○○為己○○之配偶，丁○○為己○○之次子，戊○○為己○○之次女，是己○○上有長子及長女顧孟
      雄，顧怡韻（在大陸）乃原告未共同對其起訴，顯然欠缺當事人之適格。
    (二)系爭一五五─三地號土地原為王廷祥名義，一五五─七地號土地為王廷松名義
      ，兩人原為一人於四十六年間死亡，由王朝榮單獨繼承。嗣後均按期繳納租金
      。其後於七十八年間系爭土地兩筆由王朝榮單獨繼承後出售與原告等稽。上開
      土地雖經王朝榮將所有權讓與原告等，但依民法第四百二十五條之規定，己○○與王朝榮間之租賃契約對原告等仍繼續存在，又查本件系爭土地於王廷祥死
      亡後，王朝榮雖未辦理繼承登記，但實際上由其全權管理，是其代表共有人所
      為之法律行為，應為有效。又租賃契約為債權行為，縱令未辦理繼承登記亦無
      使債權契約無效問題。
三、證據；提出死亡證明書影本一份、戶籍謄本二份、房屋稅繳納通知書影本八份、
    系爭土地登記簿謄本影本二份、登記申請書影本二份、土地承租合約影本一份、
    提存書影本一份、租金收據影本二十五張、電費收據影本一份、本院五十七年自
    字第五二號刑事判決影本一份；現況圖影本一份。並聲請向台北縣新店地政事務
    所調取系爭土地變更及移轉記案卷；且聲請訊問證人王朝榮、林添進、潘英穗。
貳、被告甲○○部分：
    被告甲○○未於言詞辯論期日到場，亦未提出書狀作何聲明或陳述。
丙、本院依職權(一)向台北縣新店戶政事務所函查系爭地土地上建物門牌整編情形及甲○○設籍情形；(二)向台北縣稅稽徵處新店分處函查上開房屋自何時起有稅籍資料
    及其納稅名義人為誰；(三)向台北縣政府城鄉發展局函調系爭土地之空照圖。
    理    由
一、本件被告甲○○未於言詞辯論期日到場，核無民事訴訟法第三百八十六條所列各
    款情形，應依原告之聲請，由其一造辯論而為判決。
二、本件原告起訴主張：緣坐落台北縣新店市○○段員潭子坑小段一五五─七地號及
    一五五─三地號土地屬原告乙○○與訴外人陳兩全、楊俊哲、潘英穗四人所共有
    。其中一五五─七地號土地，遭被告甲○○建蓋建物即台北縣新店市○○路○段
    四三一號房屋（如附圖甲部分建物）；一五五─三地號土地則遭被告丙○○○、
    丁○○、戊○○之被繼承人己○○（已歿）建有組合屋（如附圖乙部分建物），
    而被告甲○○等四人與原告間既無租約，亦無任何使用權源，擅自在前開土地興
    建房屋及其他地上物，原告自得本於所有權之作用，依民法第八百二十一條，訴
    請被告拆除房屋及地上物並將土地返還於原告及其餘共有人全體等語。
三、被告則以：原告主張被告等係因繼承己○○之前開房屋而提起本件訴訟，應對全
    部繼承人即包括顧孟雄、顧怡韻（在大陸）在內，當事人適格始無欠缺，乃原告
    未併對現住大陸之顧孟雄，顧怡韻起訴，顯然當事人不適格；(二)系爭一五五─三
    地號土地原為王廷祥名義，一五五─七地號土地為王廷松名義，兩人原為一人於
    四十六年間死亡，由王朝榮單獨繼承，被告之被繼承人己○○與甲○○於五十六
    年十月一日向王朝榮承租，嗣後均按期繳納租金，其後於七十八年間系爭土地兩
    筆由王朝榮單獨繼承後出售與原告等人，上開土地雖經王朝榮將所有權讓與原告
    等人，但依民法第四百二十五條之規定，己○○與王朝榮間之租賃契約對原告等
    仍繼續存在等語資為抗辯。
四、原告主張系爭一五五─七地號及一五五─三地號土地屬原告乙○○與訴外人陳兩
    全、楊俊哲、潘英穗四人所共有。其中一五五─七地號土地，由被告甲○○建蓋
    建物即台北縣新店市○○路○段四三一號房屋（如附圖甲部分建物）；一五五─
    三地號土地則由被告丙○○○、丁○○、戊○○之被繼承人己○○建有組合屋（
    如附圖乙部分建物），為被告丙○○○、丁○○、戊○○（下稱丙○○○三人）
    所肯認，並有土地登記簿謄本、房屋稅繳納通知書影本八份、電費收據影本一份
    附卷足憑；又一五五─七地號土地原係王廷祥（即王廷松）與王進財、王進益所
    共有，王廷祥死後由王朝榮繼承，嗣王朝榮與王進財、王進益再將該土地全部分
    賣與原告及陳兩全、楊俊哲、潘英穗；一五五─三地號土地則原屬王廷祥一人所
    有，王朝榮繼承後賣與原告及陳兩全、楊俊哲、潘英穗，此有土地登記簿謄本影
    本二份、登記申請書影本二份在卷足稽，並向台北縣新店地政事務所調取系爭土
    地變更及移轉記案卷查核無訛；且經本院台北縣新店地政事務所測量人員現場勘
    測明確，製有勘驗筆錄及該事務所土地複丈成果圖在卷足憑；再己○○尚有繼承
    人顧孟雄、顧怡韻在大陸，亦為兩造所不爭，並有戶籍謄本在卷足。是本件所爭
    者厥為原告未併將顧孟雄、顧怡韻列為共同訴訟之被告，當事人適格有無欠缺；
    王朝榮有無與原告甲○○、丙○○○三人之被繼承人己○○訂立租地建屋契約﹖
    如有，王朝榮單獨出租公同共有土地，是否有效﹖如有效，是否已因期限屆滿而
    消滅﹖茲分敘如后。
五、關於當事人適格部分：
    (一)按大陸地區人民不得在臺灣地區取得或設定不動產物權，亦不得承租土地法第
      十七條所列各款之土地，台灣地區與大陸地區人民關係條例第六十九條定有明
      文。申言之，台灣地區人民為被繼承人，而其繼承人係大陸地區人民時，有關
      該被繼承人在台灣地區之不動產，不得由其大陸地區之繼承人繼承之。
    (二)本件系爭一五五─三地號土地上建物（如附圖乙部分建物），由被告丙○○○
      、丁○○、戊○○及顧孟雄、顧怡韻（在大陸）之共同被繼承人己○○所建，
      而顧孟雄、顧怡韻為大陸地區人民，依上開規定，不得繼承己○○所建系爭一
      五五─三地號土地上建物，換言之，彼二人並未因繼承而與其他繼承人即被告
      丙○○○三人共同取得上開建物之所有權，而成為公同共有人，從而其二人對
      該屋並無處分權，即無拆除義務，本件原告未併列顧孟雄、顧怡韻自不生當事
      人不適格之問題。
六、系爭「土地永租合約」之真偽：
    (一)本件原告主張被告無權佔用系爭土地建屋，被告丙○○○三人辯解本件其有租
      賃關係存在，系房屋乃基於合法之土地租賃契約所建，並提出卷附「土地永租
      合約」佐證，第原告否認其真正。按私文書經本人或其代理人簽名、蓋章或按
      指印或有法院或公證人之認證者，推定為真正（第一項）；當事人就本人之簽
      名、蓋章或按指印為不知或不記憶之陳述者，應否推定其為真正，由法院審酌
      情形斷定之（第二項），民事訴訟法第三百五十八條定有明文；次按私文書經
      他造否認者，固應由舉證人證其真正，但如係遠年舊物，另行舉證實有困難，
      法院非不得依經驗法則，並斟酌全辯論意旨，判斷其真偽，最高法院著有八十
      五年度台上字一八三七號判決可參。
    (二)經查被告丙○○○三人據以辯解本件其有租賃關係存在之卷附「土地永租合約
      」明載：出租人為王朝榮，承租人為甲○○、己○○，租賃標的土地為「台北
      縣新店鎮○○里○○路六號之二山地一筆，約計面積參佰貳拾坪（四址如附圖
      ）」租金為每年蓬萊米一千一百二十台斤，於每年農曆十二月二十七日先付，
      合約生效日期為五十六年十月一日，「時效為無限期」，訂約月日期為五十六
      年十月一日，並有雙方印文及見證人楊玉清等情。該合約形式上與一般租約並
      無兩樣，有關租賃契約必要之點均已載明，而對於該租約上出租王朝榮印文之
      真正，證人王朝榮（七十一歲、民國十八年一月三十日生）於八十八年九月十
      五日到庭結稱：太久已忘記，北宜段後之該塊土地有租給別人，但對方之名字
      忘了；這塊土地約三百四、五十坪，忘記租多大（見本院卷一第一二０頁至一
      二一頁）。證人即王朝榮之胞弟林添進（六十歲、民國二十九年六月十日生）
      結證稱：有到路崁處及屋內收租後交給我大哥王朝榮等語，本院提示租金收據
      ，亦不諱言其上「林添進」簽名係其所為。互核上情，不相出入，參以該合約
      書訂定於五十六年十月一日，迄今三十三年多，年代堪稱久遠，為訂約人之王
      朝榮又不識字，其亦供承有租地收租一事，且有林添進之證詞可佐及租金收據
      可證，是本院依上開法條及判決，認系爭「土地永租合約」為真正，原告雪空
      言否認，無可取。
七、系爭合約有無因面積不符而歸於無效之情事：
    查本件租賃之土地為「新店鎮○○里○○路六號之二」山地一筆，約計面積三百
    二十坪，而該門牌先經整編為「新店市○○路6─2號」，嗣經整編為「新店市○○路431 號」此經本院向台北縣稅捐稽徵處新店分處查核詢無誤，有卷附該分處
    八十九年四月十八日八九北稅新二字第九二一七號函可參。按解釋意思表示，應
    探求當事人之真意，不得拘泥於所用之辭句，民法第九十八條定有明文；又解釋
    私人之契約應通觀全文，並斟酌立約當時之情形，以期不失立約人之真意；再解
    釋當事人所立書據之真意，以當時之事實及其他一切證據資料為其判斷之標準，
    不能拘泥字面或截取書據中一二語，任意推解致失真意；復解釋當事人之契約，
    應於文義上及論理上詳為推求，不得拘泥字面，致失當時立約之真意。此觀最法
    院十八年度上字第一七二七號、十九年度上字第二八號及五八號判例自明。通觀
    本件租賃契約對於為租賃客體之土地以房屋門牌來表示，且將二筆土地合稱為「
    一筆」，並租以建屋，且在租約上圖示其範圍，圖中亦明示不按比例，益以出租
    人王朝榮係不識字，又以蓬萊米為地租等情，租賃之一方意在以一塊概約坪數之
    圖示土地，租予他方建屋，不論其筆數，經他方允諾而成立之租約，依該租約出
    租面積本以蓋屋基地為範圍，自非出租系爭二筆土地全部，原告徒以契約所載坪
    數與現址之系爭二筆土地折合之坪數不符，否定其效力，顯違日常生活經驗法則
    ，毫無可取。
八、王朝榮單獨出租公同共有土地，是否有效﹖
    原告另主張系爭土地原係王朝榮與其他繼承人所公同共有，王朝榮未經他共有人
    全體之同意，擅自出租與被告甲○○等人，違反民法第八百二十八條第二項之規
    定法為無效云云。然按民法第八百二十八條係規定：「條公同共有人之權利義務
    ，依其公同關係所由規定之法律或契約定之（第一項）。除前項之法律或契約另
    有規定外，公同共有物之處分，及其他之權利行使，應得公同共有人全體之同意
    （第二項）。」而租賃乃債權契約，並非處分行為，依上開法條無需全體共有人
    同意；況按公同共有人未得共有人全體同意，雖無擅自處分共有物之權，然一共
    有人若係他共有人之家長，事實上確係以家長資格代表共有人全體所為之法律行
    為，則不能概謂為無效，最高法院著有十八年度上字第一九六號判例可考；再本
    件條所指同意，不並以於行為當時同意者為限，即於前預為允許，或事後加以追
    認均可，且同意之方式，其為明式或默示亦無不可，只要以明確之事實加以證明
    者為已足，殊不以文書證明或限於一定之形式為必要，最高法院所揭八十七年度
    台上字第二八五四號判決可參。本件土地之耕作情形證人王朝榮證稱：伊家有成
    員林添進（弟）、大哥（歿）、妹合計六人，林添進破相（按指行動不便）無法
    耕種，父在時由父親耕作，我則予協助，兄弟姊妹未耕作等語（見本院卷一第一
    二一頁），可見系爭土地全由王朝榮一人在管理，此從日後其他繼承人均拋棄繼
    承而由王朝榮一人單獨繼承，亦可獲印證，無論其係基於家長之管理系爭土地或
    經繼承人其他繼承人默示同意管理，王朝榮係有權管理系爭土地一情，自可憑信
    ，是本件當時之租賃為有效，原告之此部分主張，不可採。
九、系爭租約是否期限屆滿而消滅﹖
    原告復主張系爭合約訂為「永租」、「時效無限期」，屬定有逾二十年期限之定
    期租約，依民法第四百四十九條第一項規定，縮短為二十年，自五十六年十月一
    日訂約至今已逾二十年，而消滅等語。按如果不動產租賃訂約時雙方有使其租賃
    關係永久存續之意思，則其租賃契約，除有特別情事，可認為當事人之真意別有
    所在外，自應解為定有逾二十年之期限，最高法院著有三十年上字第一五二四號
    判例可佐；次按訂有書面之租地建屋契約而未明定租賃期限者，其租賃期間應至
    房屋不堪使用時為止，最高法院定有八十五年度台上字第二一０八號判決可參。
    查本件「土地永租合約」對租期方面除標題為「永租」外，另定為「時效為無限
    期」等情。考其真意應係本件為租地建屋，慮及建物之使用目的較久，故有租賃
    永久存續之意思，依上開判例（判決）趣旨，應解為定有逾二十年之期限，依民
    法第四百四十九條第一項規定，縮短為二十年，本件租賃自五十六年十月一日租
    起，計算二十年期限，於七十六年十月一日即告屆滿而消滅。其後原告拒絕收受
    租金，核屬有據，被告甲○○等雖於七十七年三月二十二日辦理租金清償提存，
    並提出本院七十七年度存第一一三四號提存書影本為據，仍不生清償提存之效力
    ，易言之本件租賃已不復存，亦不生租約更新之問題。
十、綜上，系爭一五五─七地號及一五五─三地號土地屬原告乙○○與訴外人陳兩全
    、楊俊哲、潘英穗四人所共有。其中一五五─七地號土地，由被告甲○○建蓋如
    附圖甲部分建物；一五五─三地號土地則由被告丙○○○、丁○○、戊○○之被
    繼承人己○○建有附圖乙部分建物；而該二建物使用系爭土地之權源，已因租賃
    關係消滅而不存在，均如前述。原告本於所有權之作用，依民法第八百二十一條
    之規定請求被告甲○○應前開一五五─七地號上如后附圖所示甲部分建物拆除，
    並將該基地全部返還原告及其餘共有人；被告丙○○○、丁○○、戊○○應將一
    五五─三地號上如附圖所示乙部分建物拆除，並將該基地全部返還原告及其餘共
    有人為有理由，應予准許。至上開甲、乙建物所占基地以外之土地，被告並未有
    建物占用即未有占用該等土地之事實，已如前述，原告亦請求被告返還，要為無
    理由，應予駁回；末前開一五五─七地號上如后附圖所示甲部分建物係由被告甲○○所建，被告丙○○○、丁○○、戊○○對該建物並無事實上處分權，自無拆
    除之權能，原告併請求其拆除，亦為無理由，無從准許。
十一  兩造陳明願供擔保，聲請宣告假執行或免為假執行，經核原告勝訴部份，合於法
    律規定，爰分別酌定相當之擔保金額宣告之；原告其餘假執行之聲請，因訴之駁
    回而失所依據，不予准許。
十二  本案事證已臻明確，兩造其餘主張、陳述及所提之證據，因無礙於本判決之結果
    ，毋逐一審酌之必要，附此敘明。
十三 本件原告之訴為一部有理由、一部無理由，依民事訴訟法第三百八十五條第一項前
   段、第七十九條但書、第八十五條第一項但書、第三百九十二條、第三百九十條第
  二項，判決如主文。
中      華      民      國    八十九    年      九      月      八      日
                              民事第五庭法   官  邱新福
右為正本係照原本作成
如對本判決上訴，須於判決送達後廿日內向本院提出上訴狀
中      華      民      國    八十九    年      九      月     八     日
~B法院書記官  莊滿美


司法院資訊處製作；財團法人民間司法改革基金會備份。
